【裁判字號】    99,台抗,578
【裁判日期】    990715
【裁判案由】    違反毒品危害防制條例延長羈押
【裁判全文】
最高法院刑事裁定              九十九年度台抗字第五七八號
抗  告  人  呂欣樺原名呂淑真.
            林靜宜
原 審共 同
選任辯護人  林亦書律師
上列抗告人等因違反毒品危害防制條例案件，不服台灣高等法院
中華民國九十九年六月十日延長羈押之裁定（九十九年度上訴字
第三七二號），提起抗告，本院裁定如下：
    主  文
抗告駁回。
    理  由
本件原裁定略以：抗告人呂欣樺（原名呂淑真）、林靜宜二人（
下稱抗告人等），因違反毒品危害防制條例罪嫌疑重大，經認為
有刑事訴訟法第一百零一條第一項第一款、第三款情形，非予羈
押，顯難進行審判，於民國九十九年一月二十五日執行羈押，嗣
經延長羈押至同年六月二十四日。延長羈押期間屆滿前，因前項
原因依然存在，認有繼續羈押之必要，應自九十九年六月二十五
日起延長羈押二月等情。抗告意旨略以：(一)、抗告人等始終自白
犯罪，未曾聲請傳喚證人或共犯，使第一審得迅速審結。抗告人
呂欣樺除於案發後即自白犯罪並陳明所販賣毒品來源之聯絡方式
、特徵等重要線索，檢警因而查明確認其一為「梁昭明」外，並
表示願全力配合指認、作證等必要程序。抗告人等實已不合再予
羈押之前提要件。(二)、抗告人等與已獲交保之同案共犯林逸萱均
犯本案最輕本刑為五年以上之罪，犯後態度均良好。抗告人等雖
曾有五年以下有期徒刑之前科，然該等前案紀錄事隔近十年，且
係主動到案執行，前科更非應予羈押之原因。本案實乏實據足認
抗告人等有逃亡之虞，依司法院釋字第六六五號解釋及最高法院
實務見解，實欠缺繼續羈押必要要件。原裁定未附具任何足以憑
認抗告人等合於司法院釋字第六六五號解釋所揭明之刑事訴訟法
第一百零一條第一項第一款、第三款應予羈押要件之理由，顯有
理由欠備之違誤等語。
惟按，羈押之目的，在於保全刑事追訴、審判及刑之執行（或預
防其反覆實行）；對於羈押中之被告認為有繼續羈押之必要而延
長其羈押期間，為受訴法院裁量權之行使，如無顯然違背法令，
即非被告所得任意爭執。本件抗告人等販賣第一級毒品及第二級
毒品罪之法定刑，均為最輕本刑五年以上有期徒刑之罪。而呂欣
樺販賣第一級、第二級毒品合計四十一罪；林靜宜販賣第一級、
第二級毒品合計十一罪（詳如第一審判決附表一至附表三），均
經第一審法院判處罪刑，應各執行有期徒刑十八年及十五年六月
，有第一審判決可按。原審經審酌相關卷證後，以抗告人等罪嫌
重大，認抗告人等併有逃亡之虞，其羈押原因尚未消滅，而裁定
延長羈押。經核所附理由雖稍嫌簡略，然於法尚無違誤，亦無與
司法院釋字第六六五號解釋意旨不符之情形。抗告意旨指摘原裁
定違法，難認有理由，應予駁回。
據上論結，應依刑事訴訟法第四百十二條，裁定如主文。
中    華    民    國  九十九  年    七    月   十五   日
                      最高法院刑事第五庭
                          審判長法官  林  秀  夫  
                                法官  宋      祺  
                                法官  陳  祐  治  
                                法官  林  瑞  斌  
                                法官  韓  金  秀  
本件正本證明與原本無異
                                      書  記  官  
中    華    民    國  九十九  年    七    月  二十六  日
                                                      Ｅ

司法院資訊處製作；財團法人民間司法改革基金會備份。
